---
title: "Proyecto final 2da Parte"
author: "Anhara Gámez"
date: "16/5/2018"
output: html_document
---

2.1 Simula 10000 pares (Ti, Xi), donde Ti es la fecha de la iésima observación y Xi el monto del iésimo evento. Utiliza las distribuciones de frecuencia y severidad de la pregunta anterior. 

```{r simulated values, echo=FALSE, warning=FALSE, message=FALSE}

rate   <- 0.1
start  <- 2018
per <- rexp(10000,rate=rate)
per[1] <- per[1]+start
PerTot <- cumsum(per)
severities1 <- rexp(10000,rate=1/10000)
severities2<-sort(unique(severities1))
```

2.2 Grafica la serie de tiempo que generaste. Comenta si observas dependencias, efectos estacionales, etc.
```{r echo=FALSE, warning=FALSE, message=FALSE}

plot(PerTot,severities1,type="h")

```

2.3 Construye y grafica la distribución empírica de la severidad y, establece intervalos (regiones) de confianza para la verdadera distribución de la severidad. Hint: recuerda las propiedades de las distribuciones empíricas apoyadas en la distribución binomial.

```{r echo=FALSE, warning=FALSE, message=FALSE}


# Distribucion empirica 
plot(ecdf(severities1), main="Distribucion empirica")
empirica<-ecdf(severities1)
Fn<-empirica(severities1)

plot(density(severities1))

```

2.4 Agrupa los datos apropiadamente y grafica el histograma correspondiente.
```{r echo=FALSE, warning=FALSE, message=FALSE}
##Datos agrupados
nj<-NULL
agrupados1<-data.frame(cj_1=seq(0,max(severities2),5000), cj=seq(5000,max(severities2)+5000,5000))
                      
for(i in 1:length(agrupados1$cj_1)){
  nj[i]<-sum(severities1<agrupados1$cj[i] & agrupados1$cj_1[i] <= severities1)
}
agrupados1[3]<-nj
row.names(agrupados1)<-c(1:length(agrupados1$V3))

 agrupados<-agrupados1
k=1
while(agrupados$V3[k]>=5){
  aux <- k
k=k+1
}

  aux2<-0
  for(i in 1:(length(agrupados$V3)-aux)){
    aux2<-aux2+agrupados$V3[aux+i]
  }
agrupados$V3[aux+1]<-aux2

for(i in 1:(length(agrupados$cj)-aux-1)){
   agrupados$V3[aux+1+i]<-0
}

agrupados$cj[aux+1]<- agrupados$cj[length(agrupados$cj_1)]
   
 agrupados<-subset(agrupados, agrupados$V3>0) 
 agrupados<-rbind(agrupados,1)
 agrupados$cj_1[length(agrupados$V3)]<-agrupados$cj[length(agrupados$V3)-1]
 agrupados$cj[length(agrupados$cj)]<-"inf"
 agrupados$V3[length(agrupados$V3)]<-0

##Histograma
breaks<-seq(0,120000,by=5000)
hist(severities2, breaks,main = "Histograma",xlab = "Monto",ylab = "Probabilidad")

```

2.5 Grafica el valor esperado limitado en cada valor observado. Comenta si tienes indicios de observar una distribución de cola pesada o ligera. Grafica igualmente la media en exceso evaluada en cada valor observado y realiza el mismo análisis. Finalmente, construye la fuerza de mortalidad (hazard rate) empírica y comenta.

2.5

Media limitada:

```{r Media limitada, echo=FALSE, warning=FALSE, message=FALSE}

##Media limitada:
n=10000
media_limitada<-NULL
for(i in 1:length(severities2)){
  u<-severities2[i]
  media_limitada[i]<-(sum(severities1>u)*u + sum(severities1[severities1<=u]))/n
}
#plot(severities2,media_limitada, main="Media limitada", xlab="x", ylab="Media limitada")
ggplot() +
  geom_point(data=data.frame(severities2, media_limitada), aes(x=severities2, y=media_limitada), shape=0, color="#83d2e3") +
labs(x="Montos",y="Media limitada") + title.theme +
  ggtitle("Media limitada")
```

Media en exceso:

```{r media en exceso, echo=FALSE, warning=FALSE}
##Media en exceso
media_exceso<-NULL
for(i in 1:length(severities2)){
  d<-severities2[i]
  media_exceso[i]<- sum(severities1[severities1>d]-d)/sum(severities1>d)
}
#plot(severities2, media_exceso, main="Media en exceso", xlab="x", ylab="Media en exceso")
ggplot() +
  geom_point(data=data.frame(severities2, media_exceso), aes(x=severities2, y=media_exceso), shape=1, color="black") +
labs(x="Montos",y="Media en exceso") + title.theme +
  ggtitle("Media exceso")
```

Motalidad empirica:

```{r mortalidad empirica, echo=FALSE, warning=FALSE}
#Mortalidad empirica
fn<-NULL
mort_emp<-NULL
for(i in 1:length(severities2)){
  fn[i]<- empirica(severities2[i+1])-empirica(severities2[i])
  mort_emp[i]<-fn[i]/(1-empirica(severities2[i]))
  }
#plot(severities2,mort_emp, main="Mortalidad empirica", xlab="x", ylab="Mortalidad empirica", color="#cf78b7")
ggplot() +
  geom_point(data=data.frame(severities2, mort_emp), aes(x=severities2, y=mort_emp), shape=2, color="#cf78b7") +
labs(x="Montos",y="Mortalidad empirica") + title.theme +
  ggtitle("Mortalidad empirica")
```








2.6 Realiza la prueba de bondad de ajuste ji-cuadrado para el modelo exponencial.

```{r echo=FALSE, warning=FALSE, message=FALSE}
##Estimo el parámetro para una exponencial por MV
theta<-1/mean(severities1)
E<-NULL
E[1]<-10000*(pexp(5000,theta))
for(i in 2:(length(agrupados$cj_1)-1)){
  E[i]<-10000*(pexp(as.numeric(agrupados$cj[i]),theta)-pexp(as.numeric(agrupados$cj_1[i]),theta))
}
E[length(agrupados$cj_1)]=10000*(1-pexp(as.numeric(agrupados$cj_1[length(agrupados$cj_1)]),theta))
agrupados[4]<-E

Q<-NULL
for(i in 1:(length(agrupados$cj_1))) {
  Q[i]<-((as.numeric(agrupados$V3[i])-as.numeric(agrupados$V4[i]))^2)/as.numeric(agrupados$V3[i])
}
Q[length(agrupados$cj_1)]=0
agrupados[5]<-Q
sumaQ<-sum(Q)
gl<-length(agrupados$cj_1)-3
test<-qchisq(.95,gl)

sumaQ<test
##No rechazamos H0. Los datos provienen de una distribuci´ón exponencial.
```

2.7 Mediante el q-q plot, indica si el modelo ajustado sobreestima o subestima las probabilidades de eventos de monto alto. 

```{r echo=FALSE, warning=FALSE, message=FALSE}
barplot(E)

```

